Minutes et répertoires du notaire Louis André COTTENET, 4 mars 1897 - 15 avril 1929 (étude XXII)
Archives nationales
- Minutes de Louis André COTTENET, 4 mars 1897 - 12 avril 1929; MC/ET/XXII/736 - MC/ET/XXII/1195
  - Minutes. 1914, avril, avril 1914; MC/ET/XXII/954
    - Emission d'obligations hypothécaires et privilégiées par la "Compagnie française du gaz de Beausoleil - Monte-Carlo supérieur et extensions" et société civile entre les obligataires., 27 avril 1914; MC/ET/XXII/954
    - Cahier de charges pour la vente de valeurs à la requête de la veuve Marq., 28 avril - 18 juin 1914; MC/ET/XXII/954
      Actes à la suite jusqu'au 18 juin 1914.
    - Inventaire après décès de M. Lugan., 30 avril 1914; MC/ET/XXII/954
  - Minutes. 1914, 1er mai - 15 mai, 1er mai - 15 mai 1914; MC/ET/XXII/955
    - Inventaire après décès de M. Gide., 1er mai 1914; MC/ET/XXII/955
    - Vente par M. Breton à MM. Cadé et Noblet., 1er mai 1914; MC/ET/XXII/955
    - Dépôt de procuration concernant la succession Reversat., 5 mai 1914; MC/ET/XXII/955
    - Cession de bail par M. et Mme Andrès à M. Newman., 6 mai 1914; MC/ET/XXII/955
    - Bail par la succession Travers à M. Arnaud., 6 mai 1914; MC/ET/XXII/955
    - Notoriété après décès de M. Nicolas., 6 mai 1914; MC/ET/XXII/955
    - Obligation par Mme Amichaud à la veuve Haro et quittance subrogative par M. et Mme Lefevre-Laboulaye., 6 mai 1914 - 14 avril 1924; MC/ET/XXII/955
      Acte à la suite du 14 avril 1924 (mainlevée définitive).
    - Vente par M. et Mme Leclère à M. Maillot., 7 mai 1914; MC/ET/XXII/955
    - Liquidation de la succession de la veuve Henry., 8 mai 1914 - 28 septembre 1915; MC/ET/XXII/955
      Actes à la suite jusqu'au 28 septembre 1915.
    - Partage des successions de M. et Mme Morsaline., 8 mai 1914 - 28 janvier 1916; MC/ET/XXII/955
      Acte à la suite du 28 janvier 1916 (décharge de mandat).
    - Procés-verbal de comparution et de défaut concernant la succession de Mme Tabey., 8 mai 1914; MC/ET/XXII/955
    - Procuration par MM. "Reslut, Legrand et Cie" à M. Weil., 8 mai 1914; MC/ET/XXII/955
    - Inventaire aprés décès de M. Roy., 8 mai 1914; MC/ET/XXII/955
    - Obligation par M. et Mme Norbert Boitel de Dienval à la veuve Haro., 9 mai 1914; MC/ET/XXII/955
      Voir une mainlevée partielle au 5 octobre 1923.
    - Cession par M. Wansleben à la société "Alex Friedmann"., 9 mai 1914; MC/ET/XXII/955
    - Quittance subrogative par M. Grondard à M. Aubron sur M. Sallières., 11 mai 1914; MC/ET/XXII/955
    - Notoriété aprés décès de M. Leroy., 11 mai 1914; MC/ET/XXII/955
    - Inventaire aprés décès de M. Fabregoule., 11 mai 1914; MC/ET/XXII/955
    - Inventaire aprés décès de M. Harscoët., 12 mai 1914; MC/ET/XXII/955
    - Mainlevée partielle par Mme Hefty à M. Dauphin., 12 mai 1914; MC/ET/XXII/955
    - Contrat de mariage entre M. Rousselin et Mlle Rosé., 12 mai - 11 juin 1914; MC/ET/XXII/955
      Acte à la suite du 11 juin (dépôt de pièces de publication).
    - Décharge de séquestre par M. Dubault à M. Robert concernant la succession Jouannet., 12 mai 1914; MC/ET/XXII/955
    - Compte d'exécution testamentaire et de bénéfice d'inventaire de la succession de Mlle Morhange., 13 mai - 28 juin 1914; MC/ET/XXII/955
      Acte à la suite du 28 juin (décharge d'exécution testamentaire à Maître Cottenet).
    - Quittance par le "Syndicat de garantie de l'entreprise et de l'industrie" à M. Gendron., 13 mai 1914; MC/ET/XXII/955
    - Mainlevée par M. Leroy au profit de M. Calvi., 14 mai 1914; MC/ET/XXII/955
    - Consentement à exécution de donation par M. et Mme Maître et Mlle Nicolas à la veuve Nicolas., 15 mai 1914; MC/ET/XXII/955
    - Cession de droits sociaux pour M. Delattre à M. Mougnaud (société "Mougnaud et Cie")., 15 mai 1914 - 19 mars 1921; MC/ET/XXII/955
      Informations complémentaire s:
      Actes à la suite jusqu'au 19 mars 1921.
    - Cession de droit de rachat de nue-propriété par Mme Erhart à M. Baugue., 15 mai 1914; MC/ET/XXII/955
    - Notoriété aprés décès de la veuve Fraisse., 15 mai 1914; MC/ET/XXII/955
  - Minutes. 1914, 16 mai - 31 mai, 16 mai - 31 mai 1914; MC/ET/XXII/956
    - Inventaire après décès de M. François., 16 mai 1914 - 25 janvier 1915; MC/ET/XXII/956
      Acte à la suite du 25 janvier 1915 (dépôt de décharge de mandat).
    - Contrat de mariage entre M. Michel et Mlle Rouxel., 16 mai - 25 juin 1914; MC/ET/XXII/956
      Acte à la suite du 25 juin (dépôt de pièces de publication).
    - Cahier de charges pour la vente d'un cabinet d'avocat-consultant dépendant des communauté et succession Maugras., 18 mai - 8 juin 1914; MC/ET/XXII/956
      Acte à la suite du 8 juin (adjudication au profit de M. Meerens).
    - Contrat de mariage entre M. Colombo et Mlle Patard., 20 mai - 25 juin 1914; MC/ET/XXII/956
    - Vente par la veuve Dumax à M. Raffort-Deruttet., 20 mai 1914; MC/ET/XXII/956
    - Procès-verbal de défaut contre M. Perrod et la veuve Perrod., 20 mai 1914; MC/ET/XXII/956
    - Procuration par M. Boitel de Dienval à M. Leroy., 22 mai 1914; MC/ET/XXII/956
    - Procuration de M. et Mme de Dienval à M. Leroy., 22 mai 1914; MC/ET/XXII/956
    - Vente par les consorts Job à M. Caudron., 22 mai 1914; MC/ET/XXII/956
    - Bail par M. Capet à M. et Mme Béchet., 22 mai 1914 - 29 juin 1932; MC/ET/XXII/956
      Actes à la suite jusqu'au 29 juin 1932.
    - Contrat de mariage de M. Mayer avec Mme Orsot., 23 mai 1914; MC/ET/XXII/956
    - Quittance d'ordre par les créanciers de M. Sevien à Mlle Smit., 23 mai 1914; MC/ET/XXII/956
    - Obligation par la veuve Cahen au profit de M. Cornu., 23 mai 1914 - 20 janvier 1921; MC/ET/XXII/956
      Actes à la suite jusqu'au 20 janvier 1921 (mainlevées partielle et définitive).
    - Dépôt judiciaire des testaments olographes de Mlle Aron., 23 mai - 20 juin 1914; MC/ET/XXII/956
      Acte à la suite du 20 juin (dépôt de grosse d'ordonnance d'envoi en possession).
    - Cahier de charges pour la vente de créances dépendant de la succession de M. de Labrousse., 25 mai - 10 juin 1914; MC/ET/XXII/956
      Acte à la suite du 10 juin (adjudication); M. Chabrol, nommé curateur.
    - Notoriété après décès de Joseph Valentin Wilhelm., 25 mai 1914; MC/ET/XXII/956
    - Vente par les consorts Gaunard à M. Pollack., 25 mai 1914; MC/ET/XXII/956
    - Dépôt de décharges de mandats concernant la succession Girard., 26 mai 1914; MC/ET/XXII/956
    - Récépissé de compte de tutelle présenté par M. Bouin à Louise Bouin., 26 mai - 23 juin 1914; MC/ET/XXII/956
      Acte à la suite du 23 juin (arrêté du compte).
    - Procuration par Mme Vermaudé à Mme Guérin., 26 mai 1914; MC/ET/XXII/956
    - Quittance par M. Goudard à René Bertaut., 28 mai 1914 - 2 mai 1916; MC/ET/XXII/956
      Acte à la suite du 2 mai 1916 (dépôt de décharge de mandat de M. Gondard à M. Briant).
    - Contrat de mariage entre M. Pannier et Mlle Doyère., 28 mai 1914; MC/ET/XXII/956
    - Notoriété après décès de la veuve Ragoix., 28 mai 1914; MC/ET/XXII/956
    - Quittance par M. et Mme Bourdon à M. de Choudens., 29 mai 1914; MC/ET/XXII/956
    - Déclarations par M. et Mme Guiot concernant l'adjudication de Choudens., 29 mai 1914; MC/ET/XXII/956
    - Notoriété après décès de Mlle Aron., 29 mai 1914; MC/ET/XXII/956
    - Vente de meubles par Mme Reveyron à Mme Caffiaux., 29 mai 1914; MC/ET/XXII/956
    - Vente par Mme Reveyron à Mme Caffiaux., 29 mai 1914; MC/ET/XXII/956
    - Obligation par René Bertaut à la veuve Haro et quittance subrogative par les héritiers Renout., 29 mai 1914 - 30 avril 1924; MC/ET/XXII/956
      Actes à la suite jusqu'au 30 avril 1924 (quittances, mainlevée).
    - Liquidation-partage et compte de tutelle de Heeckeren., 30 mai 1914 - 8 avril 1926; MC/ET/XXII/956
      Actes à la suite jusqu'au 8 avril 1926.
    - Bail par M. Bessan à M. et Mme Verjus., 30 mai 1914 - 16 novembre 1920; MC/ET/XXII/956
      Actes à la suite jusqu'au 16 novembre 1920 (prorogation et cessions de bail).
    - Contrat de mariage de Jean Virault et d'Alice Henrotte., 30 mai 1914; MC/ET/XXII/956
  - Minutes. 1914, juin, juin 1914; MC/ET/XXII/957
    - Vente par la "Société générale immobilière et d'entretien" à M. Berger., 2 juin 1914; MC/ET/XXII/957
    - Vente par la "Société générale immobilière et d'entretien" à M. Peyzaret., 2 juin 1914; MC/ET/XXII/957
    - Cahier de charges à la requête des consorts Reversat, pour un immeuble sis 15, rue Dautancourt., 3 juin - 23 juin 1914; MC/ET/XXII/957
      Acte à la suite du 23 juin (adjudication à titre de licitation au profit de la veuve Reversat).
    - Cahier de charges par la vente d'un fonds de commerce de constructeur, mécanicien et électricien (succession Mauvais)., 4 juin 1914 - 18 septembre 1919; MC/ET/XXII/957
      Actes à la suite jusqu'au 18 septembre 1919.
    - Notoriété après décès de la veuve Montanari., 4 juin 1914; MC/ET/XXII/957
    - Notoriété après décès de la veuve Leleu., 5 juin 1914; MC/ET/XXII/957
    - Obligation par M. et Mme Laurent à la veuve Haro et quittance partiellement subrogative par M. et Mme Lavigne., 9 juin 1914 - 22 octobre 1928; MC/ET/XXII/957
      Acte à la suite du 22 octobre 1928 (mainlevée définitive).
    - Etat liquidatif de la succession de Mme Tabey et procès-verbal de lecture., 9 juin 1914 - 10 octobre 1923; MC/ET/XXII/957
      Actes à la suite jusqu'au 10 octobre 1923.
    - Mainlevée par le Crédit foncier au profit de Mme Prin., 10 juin 1914; MC/ET/XXII/957
    - Inventaire après décès de la veuve Bernou., 11 juin 1914 - 6 février 1918; MC/ET/XXII/957
      Actes à la suite jusqu'au 6 février 1918.
    - Liquidation et partage de la succession de la veuve Lemoult., 12 juin 1914 - 19 décembre 1921; MC/ET/XXII/957
      Acte à la suite du 19 décembre 1921 (dépôt de compte complémentaire).
    - Procès-verbal de défaut contre M. Tourgis et de comparution de Mme Ville (succession Lemoult)., 12 juin 1914; MC/ET/XXII/957
    - Procès-verbal de défaut contre M. Vourey et MM. Gauthier de Lapierre (succession Lemoult)., 12 juin 1914; MC/ET/XXII/957
    - Partage de la succession de Hector Houlmann., 13 juin 1914 - 18 février 1915; MC/ET/XXII/957
      Acte à la suite du 18 février 1915 (décharge de mandat).
    - Dépôt de procuration par les consorts Lebeigue à M. Cheuvreux., 15 juin 1914 - 11 juin 1919; MC/ET/XXII/957
      Acte à la suite du 11 juin 1919 (décharge de mandat).
    - Vente par M. et Mme Montanari à M. et Mme Pourinet., 15 juin 1914 - 4 janvier 1917; MC/ET/XXII/957
      Acte à la suite du 4 janvier 1917 (quittance pour solde par M. Durouchoux).
    - Contrat de mariage de M. Cloix et Mlle Carpentier., 15 juin 1914; MC/ET/XXII/957
    - Notoriété après décès de M. Lebeigue., 15 juin 1914; MC/ET/XXII/957
    - Cession par M. Masson au profit de Mme Grünenwald., 15 juin 1914; MC/ET/XXII/957
    - Consentement à antériorité par la veuve Jahan au profit de M. Claus., 15 juin 1914; MC/ET/XXII/957
    - Mainlevée par la veuve Dalleré à Mlle Baffet., 16 juin 1914; MC/ET/XXII/957
    - Réquisition de notification de projet de mariage par Mlle Bouquet., 16 juin 1914; MC/ET/XXII/957
    - Transport par M. et Mme Begné à la veuve Hazo et de créance sur André Bertaut., 16 juin 1914 - 13 octobre 1922; MC/ET/XXII/957
      Actes à la suite jusqu'au 13 octobre 1922.
    - Dépôt de procuration donnée par la société "Tiffany et Cie" à MM. Weppler et Millard., 18 juin 1914 - 18 novembre 1915; MC/ET/XXII/957
      Acte à la suite du 18 novembre 1915 (dépôt d'une seconde procuration).
    - Vente par les consorts Job à M. Phlipart., 18 juin 1914; MC/ET/XXII/957
    - Autorisation maritale Fillion., 19 juin 1914; MC/ET/XXII/957
    - Contrat de mariage de M. Alerini et Mlle Le Coeur., 20 juin 1914; MC/ET/XXII/957
    - Obligation par M. et Mme Maitre à André Montier., 20 juin 1914; MC/ET/XXII/957
    - Contrat de mariage entre M. Boulonnay et Mlle Hermet., 20 juin 1914; MC/ET/XXII/957
    - Rétablissement de la communauté entre M. et Mme Pinedo., 20 juin - 4 septembre 1914; MC/ET/XXII/957
      Acte à la suite du 4 septembre 1914 (dépôt de pièces de publication).
    - Procuration par la société "Muller frères et Cie" à M. Mussli., 22 juin 1914; MC/ET/XXII/957
    - Inventaire après décès de Mlle Bergue., 22 juin 1914; MC/ET/XXII/957
    - Contrat de mariage de M. Nérot et de Mlle Guion., 23 juin 1914; MC/ET/XXII/957
    - Partage de la succession du général Brisac., 25 juin 1914; MC/ET/XXII/957
    - Partage et allotissement au profit d'Adrien Morane (succession Morane - Lemoult)., 27 juin 1914; MC/ET/XXII/957
    - Procès-verbal de comparution de M. Gaspard et de défaut contre M. Ville et autres (partage Morane)., 27 juin 1914; MC/ET/XXII/957
    - Antériorité et autres conventions par Lucien et Léon Morane et M. et Mme Guérin au profit d'Adrien Morane., 27 juin 1914; MC/ET/XXII/957
    - Ouverture de crédit par M. Dupont à M. et Mme de Giorgis., 27 juin 1914 - 5 janvier 1920; MC/ET/XXII/957
      Acte à la suite du 5 janvier 1920 (mainlevée définitive par M. Dupont à M. et Mme de Giorgis).
    - Vente par la veuve Fontenay à M. Servant., 29 juin 1914; MC/ET/XXII/957
    - Notoriété après décès de Jeanne Pruvost et de Maurice Pruvost., 29 juin 1914; MC/ET/XXII/957
    - Cession de bail par M. et Mme Leroy à Mlle Jégoux., 29 juin 1914; MC/ET/XXII/957
    - Contrat de mariage entre M. Nast et Mlle Pascalis., 30 juin 1914; MC/ET/XXII/957
    - Dépôt de jugement et autres pièces concernant M. Margeride., 30 juin 1914; MC/ET/XXII/957
  - Minutes. 1914, 1er juillet - 15 juillet, 1er juillet - 15 juillet 1914; MC/ET/XXII/958
    - Contrat de mariage de M. Rosenberg et Mlle Loevi., 1er juillet - 14 août 1914; MC/ET/XXII/958
      Actes à la suite du 14 août (dépôt de pièces de publications).
    - Contrat de mariage de M. Périer et de Mlle Vicq., 1er juillet 1914; MC/ET/XXII/958
    - Prêt conditionnel par le Crédit foncier de France à M. et Mme Malivoir., 2 juillet - 30 juillet 1914; MC/ET/XXII/958
      Actes à la suite du 30 juillet (réalisation).
    - Contrat de mariage de M. Duval avec Mlle Amiot., 2 juillet 1914; MC/ET/XXII/958
    - Obligation par Mme Letailleur à M. Pécresse., 2 juillet 1914; MC/ET/XXII/958
    - Etat liquidatif des reprises de Mme Musquin contre son mari et procès-verbal de lecture., 2 juillet 1914; MC/ET/XXII/958
    - Inventaire après décès de Mme Lefay., 3 juillet 1914; MC/ET/XXII/958
    - Inventaire après décès de M. Chauvin., 4 juillet 1914; MC/ET/XXII/958
    - Bail sous location par Mme Grunenwald à M. et Mme Jessin., 4 juillet 1914 - 19 janvier 1924; MC/ET/XXII/958
    - Déclaration de souscription et de versement de la "Société pharmaceutique de France pour l'exploitation et la vente des produits pharmaceutiques"., 4 juillet - 16 septembre 1914; MC/ET/XXII/958
      Actes à la suite jusqu'au 16 septembre 1914.
    - Procuration par le comte Choppy à M. Huet., 4 juillet 1914; MC/ET/XXII/958
    - Prêt conditionnel par le Crédit foncier de France à M. et Mme Chevaillier., 6 juillet 1914; MC/ET/XXII/958
      Actes à la suite (réalisation et mainlevée).
    - Dépôt de pièces Cottard., 6 juillet 1914; MC/ET/XXII/958
    - Vente par Gustave Montier à Mme Gaultier., 7 juillet 1914; MC/ET/XXII/958
    - Liquidation-partage des communauté Montier - Boisgontier et succession de Jules Montier., 7 juillet 1914; MC/ET/XXII/958
    - Procuration par Mme veuve Montier à Léon Montier., 7 juillet 1914 - 26 octobre 1921; MC/ET/XXII/958
      Actes à la suite jusqu'au 26 octobre 1921 (substitutions).
    - Procuration par la "Société Félix Wiener et Cie" à M. Dunand., 7 juillet 1914; MC/ET/XXII/958
    - Contrat de mariage de M. Aubry et Mlle Buval., 7 juillet 1914; MC/ET/XXII/958
    - Obligation par la veuve Fontaine à M. Deglas., 8 juillet 1914; MC/ET/XXII/958
    - Reconnaissance de dette par la veuve Chopy et M. Picard à M. Gaulay., 8 juillet 1914; MC/ET/XXII/958
    - Obligation par la veuve Fabre au proit de M. Paquignon., 8 juillet 1914; MC/ET/XXII/958
    - Dépôt de décharge de mandat par Léon Wassermann à M. Pïneau., 8 juillet 1914; MC/ET/XXII/958
    - Procuration par M. et Mme Parise à M. Hayaux du Tilly., 8 juillet 1914; MC/ET/XXII/958
    - Acte de comparution de M. et Mme Parise., 8 juillet 1914; MC/ET/XXII/958
    - Contrat de mariage de M. Gély et Mlle Thibaud., 9 juillet 1914; MC/ET/XXII/958
    - Bail par M. Robert à la "Société hippique Ranelagh"., 11 juillet 1914; MC/ET/XXII/958
    - Dépôt judiciaire du testament olographe de M. Hitz., 15 juillet 1914; MC/ET/XXII/958
    - Bail par M. Laurent à M. et Mme Gondar., 15 juillet 1914 - 15 février 1928; MC/ET/XXII/958
      Acte à la suite du 15 février 1928 (cession de bail par M. et Mme François à M. et Mme Dorléans).
  - Minutes. 1914, 16 juillet - 31 juillet, 16 juillet - 31 juillet 1914; MC/ET/XXII/959
    - Vente par les consorts Job à M. Morot-Gaudy., 16 juillet 1914; MC/ET/XXII/959
    - Dépôt de procuration par Don Venerio Cesarini, concernant la succession Léoni., 17 juillet 1914; MC/ET/XXII/959
    - Contrat de mariage de M. Frère et Mlle Gerwig., 17 juillet 1914; MC/ET/XXII/959
    - Vente par les consorts Guillet - Guérin à la "Société coopérative du syndicat des employés du commerce et de l'industrie"., 18 juillet 1914 - 30 juillet 1926; MC/ET/XXII/959
      Actes à la suite jusqu'au 30 juillet 1926.
    - Cahier de charges pour parvenir à la vente du fonds de commerce dépendant des communauté et succession Boisseau - Guinois., 18 juillet 1914 - 13 février 1922; MC/ET/XXII/959
      Actes à la suite jusqu'au 13 février 1922.
  - Minutes. 1914, août, août 1914; MC/ET/XXII/960
    - Procuration par M. Müntz à son épouse., 1er août 1914 - 27 septembre 1917; MC/ET/XXII/960
      Acte à la suite du 27 septembre 1917 (procuration complémentaire).
    - Procuration par Adrien Morane à Georges Ohnet., 1er août 1914; MC/ET/XXII/960
    - Procuration par MM. "Dehollain frères" à Emile Dehollain., 1er août 1914; MC/ET/XXII/960
    - Décharge de mandat par Mme Amichaud à M. Pineau., 1er août 1914; MC/ET/XXII/960
    - Procuration par M. Ragon à sa femme., 4 août 1914; MC/ET/XXII/960
    - Procuration générale par M. Cornu à son épouse., 5 août 1914; MC/ET/XXII/960
    - Procuration par M. Guillelmon à son épouse., 5 août 1914; MC/ET/XXII/960
    - Procuration par M. Jamin à son épouse., 6 août 1914; MC/ET/XXII/960
    - Substitution partielle par M. Monchicourt à MM. Aignant et autres tous les pouvoirs de la "Compagnie pour l'éclairage des villes"., 6 août 1914; MC/ET/XXII/960
    - Procuration par MM. Grignon et Lefebvre à M. Guédet., 7 août 1914; MC/ET/XXII/960
    - Procuration par la société "Vimont et Linzeler" à M. Jeanvrot., 7 août 1914; MC/ET/XXII/960
    - Procuration par M. Bertel à son épouse., 8 août 1914; MC/ET/XXII/960
    - Procuration par M. R. Le Blanc à son épouse., 10 août 1914; MC/ET/XXII/960
    - Procuration par M. R. Le Blanc à M. Richard., 10 août 1914; MC/ET/XXII/960
    - Procuration par M. Hennerick à M. Fenton et autres., 19 août 1914; MC/ET/XXII/960
    - Obligation par M. Féron au profit de Mme Mugnier., 21 août 1914 - 19 février 1920; MC/ET/XXII/960
      Acte à la suite du 19 février 1920 (transport à M. Mauhourat et mainlevée partielle).
    - Dépôt judiciaire du testament de M. Walton., 21 août 1914; MC/ET/XXII/960
    - Cession de brevets par M. Perreur-Lloyd à la veuve Garin., 22 août 1914; MC/ET/XXII/960
    - Inventaire aprés décès de Mme Salomon., 24 août 1914; MC/ET/XXII/960
    - Dépôt judiciaire du testament de Mme Maire., 24 août - 8 octobre 1914; MC/ET/XXII/960
      Acte à la suite du 8 octobre (dépôt d'ordonnance d'envoi en possession).
    - Inventaire après décès de la veuve Dézilles., 27 août 1914; MC/ET/XXII/960
    - Conventions de servitudes entre M. Jodot et M. Tollu., 28 août 1914; MC/ET/XXII/960
    - Procuration par M. Sauvage dit Numa à son épouse., 29 août 1914; MC/ET/XXII/960
  - Minutes. 1914, septembre, septembre 1914; MC/ET/XXII/961
    - Procuration par Victor Brach à Mlle Vidon., 1er septembre 1914; MC/ET/XXII/961
    - Procuration par Victor Brach au nom de la société "Victor Brach et Cie" à Mlle Vidon., 1er septembre 1914; MC/ET/XXII/961
    - Dépôt judiciaire du testament de Mme Bastenaire., 8 septembre 1914; MC/ET/XXII/961
    - Dépôt judiciaire du testament de Mlle Maupas., 9 septembre 1914 - 8 septembre 1915; MC/ET/XXII/961
      Actes à la suite jusqu'au 8 septembre 1915.
    - Notoriété aprés décès de Mlle Maupas., 9 septembre 1914; MC/ET/XXII/961
    - Notoriété aprés décès de Mme Maire., 24 septembre 1914; MC/ET/XXII/961
    - Notoriété aprés décès de M. Maurize., 29 septembre 1914; MC/ET/XXII/961
    - Dépôt de procuration par la société "Dunlop Rubber Company" à M. Fenton., 30 septembre - 9 décembre 1914; MC/ET/XXII/961
      Acte à la suite du 9 décembre (dépôt de procuration complémentaire par la même société au dit M. Fenton).
  - Minutes. 1914, octobre, octobre 1914; MC/ET/XXII/962
    - Dépôt judiciaire du testament olographe de Charles Degrais., 1er octobre 1914; MC/ET/XXII/962
    - Inventaire après décès de Mlle Maupas., 1er octobre 1914; MC/ET/XXII/962
    - Procuration par la veuve Maurize à M. Legrand., 2 octobre 1914; MC/ET/XXII/962
    - Donation par M. Veillet à son épouse., 3 octobre 1914; MC/ET/XXII/962
    - Donation par Mme Veillet à son mari., 3 octobre 1914; MC/ET/XXII/962
    - Dépôt judiciaire du testament de M. Schaub., 6 octobre 1914 - 9 octobre 1919; MC/ET/XXII/962
      Actes à la suite jusqu'au 9 octobre 1919.
    - Dépôt d'un acte de société entre MM.Barral et Rivier., 7 octobre 1914; MC/ET/XXII/962
    - Substitution par l'administration délégué de la banque "Ch. Noël et Cie" à M. Piotte., 12 octobre 1914; MC/ET/XXII/962
    - Donation par M. Pourinet à son épouse., 15 octobre 1914; MC/ET/XXII/962
    - Donation par Mme Pourinet à son mari., 15 octobre 1914; MC/ET/XXII/962
    - Dépôt judiciaire du testament olographe de Maurice Edmond Bonvallet., 15 octobre 1914 - 2 octobre 1917; MC/ET/XXII/962
      Acte du 2 octobre 1917 (Délivrance de legs par la veuve Bonvallet à Mlle Bonvallet).
    - Inventaire après décès de la veuve Lafay née Thève., 15 octobre 1914; MC/ET/XXII/962
    - Notoriété après décès de M. et Mme Payen., 17 octobre 1914; MC/ET/XXII/962
    - Dépôt judiciaire du testament olographe de Mme Taupin., 20 octobre - 30 octobre 1914; MC/ET/XXII/962
      Acte à la suite du 30 octobre (délivrance de legs par M. Rey au profit de M. Taupin).
    - Notoriété aprés décès de Paul Langlois., 24 octobre 1914; MC/ET/XXII/962
    - Procuration par Gustave Montier à M. Peyrol., 26 octobre 1914; MC/ET/XXII/962
    - Dépôt du testament olographe de M. Verwilghen., 27 octobre 1914; MC/ET/XXII/962
    - Inventaire après décès de M. Degrais., 27 octobre 1914; MC/ET/XXII/962
    - Notoriété après décès de Mme Taupin., 28 octobre 1914; MC/ET/XXII/962
    - Titre nouvel par M. Boillot au profit de M. Gaulay., 29 octobre 1914; MC/ET/XXII/962
    - Inventaire après décès de M. Hocquet., 29 octobre 1914; MC/ET/XXII/962
    - Procuration par la société "Laubeuf et Cie" à Mme Bever., 29 octobre 1914; MC/ET/XXII/962
    - Cession de droits successifs mobiliers par M. Rey à M. Taupin., 30 octobre 1914; MC/ET/XXII/962
  - Minutes. 1914, novembre, novembre 1914; MC/ET/XXII/963
    - Dépôt judiciaire du testament de la veuve Olivier., 4 novembre 1914; MC/ET/XXII/963
    - Dépôt de procurations par MM. Thorel et Prud'homme concernant la succession de M. Langlois., 6 novembre 1914; MC/ET/XXII/963
    - Inventaire après décès de M. Schaub., 11 novembre 1914; MC/ET/XXII/963
    - Dépôt judiciaire du testament olographe de M. Budin., 14 novembre - 8 décembre 1914; MC/ET/XXII/963
      Acte à la suite du 8 décembre (dépôt de l'ordonnance d'envoi en possession).
    - Dépôt de procuration par la société "Bonvallet brothers" à Mlle Bonvallet., 14 novembre 1914; MC/ET/XXII/963
    - Réquisition de notification de mariage par Mlle Rumeur., 14 novembre - 17 novembre 1914; MC/ET/XXII/963